【裁判字號】    92,訴,2152
【裁判日期】    921009
【裁判案由】    搶奪等
【裁判全文】
臺灣臺中地方法院刑事判決                        九十二年度訴字第二一五二號
    公  訴  人  臺灣臺中地方法院檢察署檢察官
    被      告  甲○○
右列被告因搶奪等案件，經檢察官提起公訴（九十二年度偵字第一五九五八號），本
院合議庭裁定改依簡式審判程序審理，判決如左：
    主  文
甲○○攜帶兇器竊盜，累犯，處有期徒刑捌月；又意圖為自己不法之所有，而搶奪他
人之動產，累犯，處有期徒刑拾月。扣案之安全帽壹個、休閒鞋壹雙，均沒收。應執
行有期徒刑壹年肆月。扣案之安全帽壹個、休閒鞋壹雙，均沒收。
    事  實
一、甲○○前於民國（下同）八十九年間，因犯搶奪案件，經本院以八十九年度訴字
    第一○一五號判處有期徒刑一年六月確定，於九十年八月十五日執行完畢。詎仍
    不知悔改，意圖為自己不法之所有，於九十二年八月六日上午七時三十分許，在
    臺中市○○○街與文山七街口時，見丙○○所使用之車牌號碼ＡＤＡ─七四三號
    機車停放於該處，竟以其所有客觀上對人體具危害，可供兇器使用之螺絲起子一
    支，以撬開電門鎖發動之方式，竊取丙○○所使用之上開機車，得手後供己代步
    之用。於九十二年八月六日上午八時五十五分許，甲○○騎乘上揭竊得之機車，
    頭戴腳踏車式安全帽及口罩及穿著休閒鞋一雙，至臺中縣大肚鄉○○路○段二一
    三號「全家便利商店」，見店內僅有店員乙○○一人，竟另行基於意圖為自己不
    法所有犯意，先拿取一瓶飲料並持二十元至櫃檯佯裝結帳，趁乙○○開啟收銀機
    專心找零，而不備之際，徒手搶奪收銀機內現金約二千八百元，得手後即騎乘上
    開機車逃逸。嗣於九十二年八月八日下午四時許，甲○○騎乘前揭車牌號碼ＡＤ
    Ａ─七四三號機車行經臺中市○○路與民生路口時，為警盤檢而循線查知上情，
    並扣得甲○○所有，用供為槍奪犯行所用之安全帽壹個、休閒鞋一雙。
二、案經乙○○訴由臺中市警察局第一分局報告臺灣臺中地方法院檢察署檢察官偵查
    起訴。
    理  由
一、訊據被告甲○○對於上開時、地，持其所有之螺絲起子一支，以撬開機車電門鎖
    發動機車之方式竊取被害人丙○○所使用之機車，及於前開時、地，以佯裝結帳
    之方式，趁店員乙○○開啟收銀機不備之際，徒手搶奪收銀機內現金約二千八百
    元之事實坦承不諱，核與被害人丙○○帶警詢中及告訴人乙○○於警訊及偵查中
    所指述之情節相符，且被告趁告訴人乙○○不備之際，動手搶奪收銀機內現金之
    過程，有扣案之現場錄影帶乙捲可佐，並經檢察官於偵查中勘驗屬實，並製有勘
    驗筆錄乙紙附卷可佐。及扣案之安全帽一個、休閒鞋一雙可稽，足見被告自白確
    與事實相符，應堪採信。此外，復有贓物認領管收據、車輛竊盜及車牌失竊資料
    個別查詢報表及車輛車牌失竊作業查獲車輛認可資料各乙紙附卷可參。是本件事
    證明確，被告犯行應堪認定，應予依法論科。
二、按所謂兇器，其種類並無限制，凡客觀上足對人之生命、身體、安全構成威脅，
    具有危險性之兇器均屬之，且祇須行竊時攜帶此種具有危險性之兇器為已足，並
    不以攜帶之初有行兇之意圖為必要。查被告甲○○攜帶螺絲起子一支，以撬開電
    門鎖之方式竊取被害人之機車乙節，已如前述，該工具既得以撬開為金屬製成之
    電門鎖，則客觀上足對人之身體、生命構成威脅，顯係具有危險性之兇器，是被
    告前揭所為，係犯刑法第三百二十一條第一項第三款之攜帶兇器竊盜罪及第三百
    二十五條第一項之搶奪罪。被告所犯竊盜、搶奪二罪，罪名不同，行為互殊，應
    予分論併罰。又被告前於八十九年間，因犯搶奪案件，經本院以八十九年度訴字
    第一○一五號判處有期徒刑一年六月確定，於九十年八月十五日執行完畢，有臺
    灣臺中地方法院檢察署刑案資料查註紀錄表、臺灣高等法院被告全國前案紀錄表
    在卷可稽，被告於執行完畢後五年內再犯本件有期徒刑以上之罪，均為累犯，應
    各依刑法第四十七條之規定加重其刑。爰審酌被告犯罪之動機僅因貪圖利益、目
    的、手段，且前已有搶奪前科，素行不佳，有臺灣臺中地方法院檢察署刑案資料
    查註紀錄表及臺灣高等法院被告全國前案紀錄表各一紙在卷可稽，及其現正值青
    年，不思以己力獲取報酬，而以竊盜、搶奪行為，獲取不法之利益，破壞社會秩
    序甚鉅，犯罪所生之損害非微，量刑自不宜輕縱，惟被告犯後坦承犯罪，態度尚
    稱良好等一切情狀，量處如主文所示之刑，並定應執行刑，以示懲儆。扣案之安
    全帽一個、休閒鞋一雙，均係被告所有，且供犯本件搶奪犯罪所用之物，業據被
    告陳明在卷，爰依刑法第三十八條第一項第二款諭知沒收。至被告用以供犯竊盜
    所用之螺絲起子一支、用以供犯搶奪所用之口罩一個，雖均為被告所有，且供犯
    犯罪所用之物，然該等物品均未扣案，且被告分別於偵查及本院審理時供承該等
    物品業已丟棄滅失，是就此部分不另為沒收之諭知。
據上論斷，應依刑事訴訟法第二百七十三條之一第一項、第二百九十九條第一項前段
，刑法第三百二十一條第一項第三款、第三百二十五條第一項、第五十一條第五款、
第四十七條、第三十八條第一項第二款，判決如主文。
中      華      民      國      九十二      年      十      月    九    日
                                     臺灣臺中地方法院刑事第五庭
                                         法  官  劉  麗  瑛
右正本證明與原本無異。
如不服本判決，應於送達後十日內向本院提出上訴狀（須附繕本），上訴於臺灣高等
法院臺中分院。
                                         書記官
中      華      民      國      九十二      年      十      月    九    日
附錄論罪科刑法條
刑法第三百二十一條：
犯竊盜罪而有左列情形之一者，處六月以上、五年以下有期徒刑：
一、於夜間侵入住宅或有人居住之建築物、船艦或隱匿其內而犯之者。
二、毀越門扇、牆垣或其他安全設備而犯之者。
三、攜帶兇器而犯之者。
四、結夥三人以上而犯之者。
五、乘火災、水災或其他災害之際而犯之者。
六、在車站或埠頭而犯之者。
前項之未遂犯罰之。
刑法第三百二十五條：
意圖為自己或第三人不法之所有，而搶奪他人之動產者，處六月以上五年以下有期徒
刑。
因而致人於死者，處無期徒刑或七年以上有期徒刑，致重傷者，處三年以上十年以下
有期徒刑。
第一項之未遂犯罰之。


司法院資訊處製作；財團法人民間司法改革基金會備份。
